【裁判字號】    97,訴,704
【裁判日期】    970822
【裁判案由】    違反毒品危害防制條例
【裁判全文】
臺灣新竹地方法院刑事判決             97年度訴字第704號
公  訴  人  臺灣新竹地方法院檢察署檢察官
被      告  甲○○
                    號
上列被告因違反毒品危害防制條例案件，經檢察官提起公訴（97
年度毒偵字第1091號），經本院合議庭裁定依簡式審判程序判決
如下：
    主    文
甲○○施用第一級毒品，累犯，處有期徒刑玖月；又施用第二級
毒品，累犯，處有期徒刑肆月，應執行有期徒刑拾壹月。
    事    實
一、
(一)、甲○○前曾犯竊盜罪、恐嚇罪、違反毒品危害防制條例案件
    及贓物罪，經法院分別判處有期徒刑1年2月、10月、8月、6
    月及3月確定，並經法院定應執行刑為有期徒刑3年2 月確定
    ，嗣經法院裁定減刑，並定執行刑為有期徒刑1年6月又15日
    確定，於民國96年7月16日徒刑執行完畢出監。
(二)、甲○○前曾於90年間因施用毒品案件，經臺灣新竹地方法院
    檢察署檢察官聲請，而經本院於90年6月7日以90年度毒聲字
    第982 號裁定送勒戒處所觀察、勒戒，旋因觀察、勒戒後，
    因認無繼續施用毒品傾向，於90年6 月29日執行完畢而出所
    ，並經臺灣新竹地方法院檢察署檢察官於90年7 月10日以90
    年度毒偵字第1013號為不起訴處分確定。又於90年8 月間，
    因施用毒品案件，經臺灣新竹地方法院檢察署檢察官聲請，
    而經本院於90年10月29日以90年度毒聲字第1574號裁定送勒
    戒處所觀察、勒戒，旋因觀察、勒戒後，因認有繼續施用毒
    品傾向，經臺灣新竹地方法院檢察署檢察官聲請，而經本院
    於91年2月6日以91 年度毒聲字第144號裁定令入戒治處所施
    以強制戒治，於92年2 月27日執行完畢而出所。而其此部分
    施用毒品犯行，並經臺灣新竹地方法院檢察署檢察官起訴，
    而經本院於91年4月19日以91年度訴字第104號就施用第一級
    毒品部分判處有期徒刑8 月，就施用第二級毒品部分判處有
    期徒刑6月，定應執行刑為有期徒刑1年，於91年5月9日確定
    。
(三)、惟甲○○復於前開強制戒治處分執行完畢後5 年內，分別基
    於施用第一級毒品海洛因、第二級毒品安非他命之犯意，於
    97年2 月26日14時20分許為警採尿時起回溯26、96小時之某
    時內，在其位於新竹縣北埔鄉○○村○ 鄰○○街15巷30號之
    住處，分別施用第一級毒品海洛因、第二級毒品安非他命各
    乙次。嗣於97年2 月26日14時許，因另案竊盜案件為警查獲
    ，經其同意後採集其尿液，並將其親採封緘之尿液送驗結果
    呈嗎啡、安非他命及甲基安非他命陽性反應，因而循線查悉
    上情。
二、案經新竹縣政府警察局竹東分局報請臺灣新竹地方法院檢察
    署檢察官偵查起訴。
    理    由
一、本件被告甲○○所犯為毒品危害防制條例第10條第1項之施
    用第一級毒品罪，均非死刑、無期徒刑、最輕本刑為三年以
    上有期徒刑之罪，或高等法院管轄第一審之案件，被告於本
    院準備程序進行中，就被訴事實為有罪之陳述，經本院合議
    庭認合於新修正刑事訴訟法第273條之1第1 項之規定，裁定
    進行簡式審判程序，合先敘明。
二、訊據被告甲○○對於上揭時地有如事實欄一(三)所示，施用第
    一級毒品海洛因、第二級毒品安非他命各乙次等情坦承不諱
    ，而經警將被告親採封緘之尿液送驗結果，確呈嗎啡陽性反
    應等情，有新竹縣政府警察局竹東分局毒品犯罪嫌疑人尿液
    採驗作業管制紀錄及詮昕科技股份有限公司於97年3 月18日
    所出具之濫用藥物尿液檢驗報告各乙份附卷足憑，足見被告
    所為前開自白，確與事實相符而堪採信。
三、再者，被告前曾於90年間因施用毒品案件，經臺灣新竹地方
    法院檢察署檢察官聲請，而經本院於90年6月7日以90年度毒
    聲字第982 號裁定送勒戒處所觀察、勒戒，旋因觀察、勒戒
    後，因認無繼續施用毒品傾向，於90年6 月29日執行完畢而
    出所，並經臺灣新竹地方法院檢察署檢察官於90年7 月10日
    以90年度毒偵字第1013號為不起訴處分確定。又於90年8 月
    間，因施用毒品案件，經臺灣新竹地方法院檢察署檢察官聲
    請，而經本院於90年10月29日以90年度毒聲字第1574號裁定
    送勒戒處所觀察、勒戒，旋因觀察、勒戒後，因認有繼續施
    用毒品傾向，經臺灣新竹地方法院檢察署檢察官聲請，而經
    本院於91年2月6日以91 年度毒聲字第144號裁定令入戒治處
    所施以強制戒治，於92年2 月27日執行完畢而出所。而其此
    部分施用毒品犯行，並經臺灣新竹地方法院檢察署檢察官起
    訴，而經本院於91年4月19日以91年度訴字第104號就施用第
    一級毒品部分判處有期徒刑8 月，就施用第二級毒品部分判
    處有期徒刑6月，定應執行刑為有期徒刑1年，於91年5月9日
    確定等情，亦有臺灣新竹地方法院檢察署刑案資料查註紀錄
    表、被告提示簡表、全國施用毒品案件紀錄表、受觀察勒戒
    人毒品及前科紀錄簡列表、矯正簡表及臺灣高等法院被告前
    案紀錄表各乙份在卷足憑。綜上，本案事證已臻明確，被告
    於前案強制戒治處分執行完畢後5 年內再犯施用第一級毒品
    海洛因之犯行洵堪認定，應予依法論科。
四、按海洛因、安非他命分別屬毒品危害防制條例第2條第2項第
    1款、第2款所列之第一級、第二級毒品。核被告所為，係犯
    毒品危害防制條例第10條第1 項之施用第一級毒品罪、第10
    條第2 項施用第二級毒品罪。至其持有第一級毒品海洛因、
    第二級毒品安非他命後，進而施用，其持有第一、二級毒品
    之低度行為，應為施用第一級、二級毒品之高度行為所吸收
    ，爰不另論其持有第一級、二級毒品罪。被告所犯上開2 罪
    ，犯意各別，行為不同，應予分論併罰。又被告前曾犯竊盜
    罪、恐嚇罪、違反毒品危害防制條例案件及贓物罪，經法院
    分別判處有期徒刑1年2月、10月、8月、6月及3 月確定，並
    經法院定應執行刑為有期徒刑3年2月確定，嗣經法院裁定減
    刑，並定執行刑為有期徒刑1年6月又15日確定，於96年7 月
    16日執行完畢等情，有臺灣新竹地方法院檢察署刑案資料查
    註紀錄表及臺灣高等法院被告前案紀錄表各乙份在卷足按，
    其於5年以內再犯本件有期徒刑以上之2罪，均為累犯，應均
    依刑法第47條第1 項規定加重其刑。爰審酌被告曾因施用毒
    品而觀察、勒戒、強制戒治，猶不知悔悟，卻再犯本案，顯
    然自制力薄弱，本案施用毒品種類、犯罪手段、情節、所生
    危害，及被告所為係戕害自身身心健康，犯後尚能坦承犯行
    ，態度良好等一切情狀，分別量處如主文所示之刑，並定其
    應執行刑，以資懲儆。
據上論斷，應依刑事訴訟法第273條之1第1項、第299條第1 項前
段，毒品危害防制條例第10條第1項、第2項，刑法第11條前段、
第47條第1項、第51條第5款，判決如主文。
本案經檢察官王唯怡到庭執行職務。
中    華    民    國    97    年    8    月    22    日
                  刑事第三庭  法  官  林惠君
以上正本證明與原本無異。
如不服本判決，應於收受本判決後10日內向本院提出上訴書狀。
上訴書狀應敘述具體理由，未敘述上訴理由者，應於上訴期間屆
滿後20日內補提理由書狀於本院（均須按他造當事人之人數附繕
本，並請勿「逕送上級法院」）。
中    華    民    國    97    年    8     月    22    日
                              書記官  蔣淑君
附錄本案論罪科刑法條全文：
毒品危害防制條例第10條第1項：
施用第一級毒品者，處6月以上5年以下有期徒刑。
施用第二級毒品者，處3年以下有期徒刑。


司法院資訊處製作；財團法人民間司法改革基金會備份。
